【裁判字號】    89,上易,1090
【裁判日期】    891206
【裁判案由】    竊盜
【裁判全文】
臺灣高等法院刑事判決                          八十九年度上易字第一九號
    上  訴  人  臺灣板橋地方法院檢察署檢察官
    即  被  告  甲○○
右上訴人因被告竊盜案件，不服臺灣板橋地方法院八十九年度易字第二三二號，中華
民國八十九年一月二十八日第一審判決（起訴案號：臺灣板橋地方法院檢察署八十八
年度偵字第一八六一三、二三○○九、二五五七○號）及移送併辦（臺灣板橋地方法
院檢察署八十八年度偵字第一九八二○號、第一七○九三號）提起上訴，本院判決如
左：
    主  文
原判決撤銷。
甲○○共同連續攜帶兇器毀壞安全設備竊盜，處有期徒刑拾月。
扣案之螺絲起子壹支沒收。
    事  實
一、甲○○意圖為自己不法之所有，並基於概括犯意，連續於附表一、二所示之時、
    地，竊取戊○○、庚○○、丁○○（起訴書誤為沈守仁）、己○、洪宗寶所有之
    財物（詳細犯罪手段及所竊財物如附表一、二）。嗣先後於如附表一、二所示之
   時地為警查獲，並扣得甲○○所有，供其行竊所用且客觀上足為兇器之螺絲起子
    一支。
二、案經台北市政府警察局及台北縣警察局三重分局報請台灣板橋地方法院檢察署檢
    察官偵查起訴及移送併辦。
    理  由
一、右揭事實，業據被告甲○○坦承不諱，核與被害人戊○○、庚○○、丁○○、己○、洪宗寶於警訊中之指述相符，並有贓物認領保管單四紙、車輛竊盜車牌失竊
    資料個別查詢報告表一紙附卷可稽，又被害人戊○○之財物失竊時，現場遺留之
    指紋二枚，經比對結果與被告之右拇指、左食指指紋相符，復有內政部警政署刑
    事警察局八十八年九月三日局紋字第八六八號鑑定書及現場照片四張在卷足佐，
    此外，另有被告所有，供其行竊所用之螺絲起子一支扣案足資佐證，足認被告自
    白與事實相符。本件事證明確，被告犯行洵堪認定，應依法論科。
二、按螺絲起子在客觀上足以對人之生命、身體發生危害，應屬兇器，被告附表一編
    號一所為係犯刑法第三百二十一條第一項第二款、第三款之加重竊盜罪，附表一
    編號二、四所為係犯刑法第三百二十一條第一項第三款之加重竊盜罪，被告附表
    一編號三及附表二所為係犯刑法第三百二十條第一項竊盜罪。被告先後多次犯行
    ，時間緊接，所犯係構成犯罪要件相同之罪名，顯係基於概括犯意反覆為之，為
    連續犯，應依刑法第五十六條之規定，論以較重之攜帶兇器毀壞安全設備竊盜一
    罪，並加重其刑。被告附表二之犯行，與陳永杰有犯意之聯絡及行為之分擔，均
    為共同正犯；此部分犯行雖未據檢察官起訴，惟此為連續犯，屬裁判上一罪，前
    已敘明，應為起訴效力所及，本院自得一併審究。
三、原審予以論罪科刑，固非無見，惟被告附表二之犯行部分，原審未及併予審酌，
    公訴人上訴雖未指摘及此，但原判決既有上開可議之處，自應由本院將原判決撤
    銷改判，爰審酌被告之素行、犯罪動機、目的、手段、所生對社會秩序之危害等
    一切情狀，量處如主文第二項所示之刑。扣案之螺絲起子一支，為被告所有，供
    其犯罪所用之物，應依刑法第三十八條第一項第二款之規定，宣告沒收之。
四、併案意旨（台灣板橋地方法院檢察署八十八年度偵字第一九八二○號）略以：甲○○意圖為自己不法所有，於八十八年七月二十九日十九時三十分許，在台北縣
    蘆洲市○○路一三二號巷口前，竊取被害人乙○○所有輕機車引擎（四ＤＹ－六
    四一九五七號），拼裝於舊有機車上騎用，嗣借予丙○○騎乘，於八十八年八月
    十九日凌晨二時許，在蘆洲市○○路一五五號前，經警查獲而移送併辦。經查前
    開機車係乙○○借給吳志航，並轉借被告，再交付丙○○騎用，非失竊之機車，
    業據被告供明在卷，核與乙○○供述借機車給吳志航之事實相符（見台灣板橋地
    方法院八十九年度易字第一二五四號，八十九年七月十一日訊問筆錄），足見被
    告並無此部分之竊盜犯行，本院自無從併予論罪科刑，應退還由檢察官另行依法
    處理。
據上論斷，應依刑事訴訟法第三百六十九條第一項前段、第三百六十四條、第二百九
十九條第一項前段，刑法第二十八條、第五十六條、第三百二十一條第一項第二款、
第三款、第三十八條第一項第二款，判決如主文。
本案經檢察官郭啟東到庭執行職務
中      華      民      國        八十九      年    十二    月    六    日
                                  臺灣高等法院刑事第二十一庭
                                  審判長法  官  葉  騰  瑞
                                        法  官  江  國  華
                                        法  官  莊  明  彰
右正本證明與原本無異。
不得上訴。
         書記官  廖  嫣  雯
中      華      民      國        八十九      年    十二    月    六    日
附錄：本判決論罪科刑法條全文
刑法第三百二十一條
犯竊盜罪而有左列情形之一者，處六月以上五年以下有期徒刑：
一、於夜間侵入住宅或有人居住之建築物、船艦或隱匿其內而犯之者。
二、毀越門扇、牆垣或其他安全設備而犯之者。
三、攜帶兇器而犯之者。
四、結夥三人以上而犯之者。
五、乘火災、水災或其他災害之際而犯之者。
六、在車站或埠頭而犯之者。
前項之未遂犯罰之。
附  表  二
┌───┬────┬────┬────┬────┬───┬────┬──┐
│行為人│犯罪時間│犯罪地點│犯罪手段│竊取財物│被害人│查獲地點│所犯│
│      │        │        │        │        │      │        │法條│
├───┼────┼────┼────┼────┼───┼────┼──┤
│甲○○│八十八年│台北縣三│見被害人│        │      │同年月日│刑法││
│      │七月十三│重市永福│小貨車（│未掛車牌│洪宗寶│晚上十時│第三│
│      │日晚上八│街一七二│ＨＮ─０│        │      │三十分許│百二││
│陳永杰│時許    │號前    │三五六號│機車三部│      │，在台北│十條││
│      │        │        │）鑰匙未│        │      │縣三重市│第一││
│      │        │        │拔，將小│        │      │河邊北街│項  │
│      │        │        │貨車開走│        │      │一八二號│    ││
│      │        │        │，竊取車│        │      │前      │    ││
│      │        │        │內未掛車│        │      │        │    ││
│      │        │        │牌之機車│        │      │        │    ││
│      │        │        │三部，陳│        │      │        │    ││
│      │        │        │永杰在旁│        │      │        │    ││
│      │        │        │風。    │        │      │        │    ││
└───┴────┴────┴────┴────┴───┴────┴──┘


司法院資訊處製作；財團法人民間司法改革基金會備份。
